臺灣嘉義地方法院刑事判決
110年度交易字第245號
公  訴  人  臺灣嘉義地方檢察署檢察官
被      告  謝伶  


上列被告因過失傷害案件，經檢察官提起公訴（110年度調偵字
第91號），本院判決如下：
    主  文
謝伶犯過失傷害罪，處有期徒刑貳月，如易科罰金，以新臺幣壹
仟元折算壹日。
    犯 罪 事 實
一、謝伶於民國109年6月5日晚上8時33分許，駕駛車牌號碼000-
    0000號自用小客車，沿嘉義市西區錦州二街由南往北方向行
    駛，行經錦州二街與車店街口時，本應注意車前狀況，並隨
    時採取必要之安全措施，而依當時天候晴、夜間有照明、柏
    油路面乾燥、無缺陷、無障礙物、視距良好，並無不能注意
    之情事，適有李燕玲沿同道路、同向步行至該處，謝伶竟疏
    未注意車前狀況，自後撞及李燕玲，李燕玲因此受有右下肢
    擦挫傷、右髖挫傷之傷害。
二、案經李燕玲訴由臺灣嘉義地方檢察署檢察官偵查起訴。　　
    理  由
一、證據能力
　　被告以外之人於審判外之陳述，雖不符刑事訴訟法第159條
    之1至第159條之4之規定，而經當事人於審判程序同意作為
    證據，法院審酌該言詞陳述或書面陳述作成時之情況，認為
    適當者，亦得為證據，刑事訴訟法第159條之5第1項定有明
    文。查檢察官、被告謝伶於言詞辯論終結前，對於下述本院
    採為認定犯罪事實依據之各項證據證據能力，均同意有證據
    能力，本院審酌該等證據之取得過程並無瑕疵，與本案待證
    事實間具有相當之關聯性，以之為本案證據並無不當，自得
    採為本件認定事實之基礎，先予說明。
二、上開犯罪事實，業據被告於警詢、偵查及本院審理時均坦承
    不諱（偵46號卷第17、42頁、本院132號卷第33頁、本院245
    號卷第25、28頁），核與證人即告訴人李燕玲於警詢中之證
    述相符（偵46號卷第19頁）。並有道路交通事故初步分析研
    判表、檢察事務官勘驗筆錄、出院病歷摘要各1份、診斷證
    明書2份、現場照片9張在卷可憑（偵46號卷第25、27-29、4
    5、47頁、偵91號卷第17-20頁、本院132號卷第35頁）。足
    認被告前開任意性自白，確與事實相符，堪以採信。
三、核被告所為，係犯刑法第284條前段之過失傷害罪。被告於
    本案肇事後，報案人或勤指中心轉來資料，未報明肇事人姓
    名，於警員據報前往現場處理時，被告在場，在有偵查犯罪
    職權之公務員未發覺為犯嫌前，並當場向前往處理之警員承
    認為肇事人等情，有道路交通事故肇事人自首情形紀錄表1
    份附卷可查（偵46號卷第23頁），核與自首要件相符，爰依
    刑法第62條前段規定減輕其刑。
四、爰審酌被告未注意車前狀況，自後方擦撞告訴人，造成本件
    車禍，並使告訴人受有右下肢擦挫傷、右髖挫傷之傷勢；被
    告坦承犯行，然因調解金額差異，而未能與告訴人達成調解
    ，有調解事件處理情形陳報表1份在卷可查（本院132號卷第
    27頁）；被告自陳大專畢業之智識程度，目前從事汽車材料
    工作，家裡經濟狀況普通，自己一個人住等一切情狀，量處
    如主文所示之刑，並諭知易科罰金之折算標準。
五、不另為無罪諭知
（一）公訴意旨另以被告於前揭時、地，駕車不慎撞擊告訴人，
      尚使告訴人受有右髖骨壞死之傷害。因認被告涉犯刑法第
      284條前段之過失傷害罪嫌等語。
（二）按犯罪事實應依證據認定之，無證據不得認定其犯罪事實
      ；不能證明被告犯罪者，應諭知無罪之判決，刑事訴訟法
      第154條第2項、第301條第1項分別定有明文。又刑法上之
      過失，其過失行為與結果間，在客觀上有相當因果關係始
      得成立。所謂相當因果關係，係指依經驗法則，綜合行為
      當時所存在之一切事實，為客觀之事後審查，認為在一般
      情形下，有此環境、有此行為之同一條件，均可發生同一
      之結果者，則該條件即為發生結果之相當條件，行為與結
      果即有相當之因果關係。反之，若在一般情形下，有此同
      一條件存在，而依客觀之審查，認為不必皆發生此結果者
      ，則該條件與結果不相當，不過為偶然之事實而已，其行
      為與結果間即無相當因果關係（最高法院76年度台上字第
      192號判例意旨參照）。
（三）公訴意旨認被告涉犯此部分犯行，係以上開經本院認定有
      罪之證據為其主要論據。經查：告訴人提出臺中榮民總醫
      院嘉義分院（下稱嘉義榮總）109年6月9日之診斷證明記
      載「右側下肢擦挫傷」，陽明醫院109年12月9日之診斷證
      明記載「右髖挫傷合併骨壞死」，而嘉義榮總急診出院病
      歷摘要記載「femeral head necrosis was suspected」
      。嗣經本院函詢嘉義榮總上開記載之意義？何以未記載於
      診斷證明書？與診斷證明書上記載之「右側下肢擦挫傷」
      關聯性？屬新成傷或舊成傷？與109年6月5日車禍之關聯
      性等，經該院回覆X光可見右側股骨頭壞死，因非急性外
      傷造成，故於診斷書上未列出，亦與「右側下肢擦挫傷」
      無關聯性，「femeral head necrosis」屬舊傷等節，有
      嘉義榮總病歷摘要表1份在卷可查（本院132號卷第43頁）
      。是依檢察官所提之卷內證據，就本件告訴人嗣後經確診
      之前述「右髖骨壞死」，與被告駕車不慎撞擊告訴人之過
      失行為間，尚難以建立合理之相當因果關係，更無法排除
      告訴人係因其他因素而有上開病況之可能性，而有相當合
      理之懷疑存在。故本案被告被訴此部分過失傷害之犯行，
      尚屬不能證明，本應就此部分為無罪之諭知，惟此部分若
      有罪，與前開論罪部分，有單純一罪關係，爰不另為無罪
      之諭知。
據上論斷，應依刑事訴訟法第299條第1項前段，刑法第284條前
段、第62條前段、第41條第1項前段，刑法施行法第1條之1第1項
，判決如主文。
本案經檢察官李鵬程提起公訴，檢察官楊麒嘉到庭執行職務。
中　　華　　民　　國　　110 　年　　7 　　月　　30　　日
                  刑事第八庭    法　官　鄭諺霓
以上正本證明與原本無異。
如不服本判決應於收受判決後20日內向本院提出上訴書狀，並應
敘述具體理由；其未敘述上訴理由者，應於上訴期間屆滿後20日
內向本院補提理由書（均須按他造當事人之人數附繕本）「切勿
逕送上級法院」。告訴人或被害人如對於本判決不服者，應具備
理由請求檢察官上訴，其上訴期間之計算係以檢察官收受判決正
本之日期為準。
中　　華　　民　　國　　110 　年　　7 　　月　　30　　日
                                書記官　李玫娜
附錄論罪法條
刑法第284條
因過失傷害人者，處1年以下有期徒刑、拘役或10萬元以下罰金
；致重傷者，處3年以下有期徒刑、拘役或30萬元以下罰金。